Minutes et répertoires du notaire Jean Louis GAULDRÉE-BOILLEAU, 15 août 1794 - 6 juillet 1826 (étude XVIII)
Archives nationales
Minutes et répertoires du notaire Jean Louis GAULDRÉE-BOILLEAU (étude XVIII)
15 août 1794 - 6 juillet 1826
MC/ET/XVIII/944 - MC/ET/XVIII/1655, MC/RE/XVIII/17 - MC/RE/XVIII/27
Gauldrée-Boilleau, Jean-Louis; Etude XVIII
Archives nationales de France
Minutes et répertoires: la loi 2008-696 du 15 juillet 2008 relative aux archives a fixé à 75 ans à compter de la date de l'acte, ou à 25 ans à compter de la date du décès de l'intéressé si ce délai est plus bref, le délai de communication des minutes et répertoires des notaires; ce délai est porté à 100 ans à compter de la date de l'acte si le document se rapporte à un mineur (code du Patrimoine, articles L213-2, 4e d et 5e).
Autres documents de l'étude (dossiers de clients, comptabilité...): s'agissant d'archives privées, ces documents sont communicables selon les modalités fixées par le déposant ou le donateur.
Certains documents ne sont pas accessibles en raison de leur mauvais état de conservation.
Versement
Accès aux instruments de recherche de tous les notaires de l’étude XVIII
Archives de l'étude XVIII
- Minutes de Jean Louis GAULDRÉE-BOILLEAU, 18 août 1794 - 12 mai 1924; MC/ET/XVIII/944 - MC/ET/XVIII/1655
  - Minutes. an II, fructidor, fructidor an II (18 août 1794) - fructidor an II (20 septembre 1794); MC/ET/XVIII/944
    Informations concernant le classement:
    Le niveau inférieur de description, quand il existe, correspond aux minutes d'actes. Toutes les minutes ne sont pas forcément décrites une à une. Les descriptions de ces minutes sont plus ou moins détaillées.
  - Minutes. an III, vendémiaire - an III, frimaire, vendémiaire an III (22 septembre 1794) - frimaire an III (20 décembre 1794); MC/ET/XVIII/945
    - Vente par Pontet et Thévenin à Brou-Ory., 18 fructidor an III (4 septembre 1795); MC/ET/XVIII/945
      Origine de l'information:
      Actes signalés par Thierry Boudignon, v. 1990 (base de données migrée: voir contexte dans le Plan d’orientation général - Notaires de Paris, guides thématiques du Minutier).
      Date de révision: 2010
      Date de création de la notice: 2004
      acte de vente; Brou-Ory (M.); Thévenin (M.); Pontet (M.)
  - Minutes. an III, nivôse - an III, pluviose, nivôse an III (21 décembre 1794) - pluviose an III (18 février 1795); MC/ET/XVIII/946
  - Minutes. an III, ventôse, ventôse an III (19 février 1795) - ventôse an III (20 mars 1795); MC/ET/XVIII/947
  - Minutes. an III, germinal, germinal an III (21 mars 1795) - germinal an III (19 avril 1795); MC/ET/XVIII/948
  - Minutes. an III, floréal, floréal an III (20 avril 1795) - floréal an III (19 mai 1795); MC/ET/XVIII/949
  - Minutes. an III, prairial, prairial an III (20 mai 1795) - prairial an III (18 juin 1795); MC/ET/XVIII/950
  - Minutes. an III, messidor, messidor an III (19 juin 1795) - messidor an III (18 juillet 1795); MC/ET/XVIII/951
  - Minutes. an III, thermidor - an III, fructidor, thermidor an III (19 juillet 1795) - fructidor an III (20 septembre 1795); MC/ET/XVIII/952
  - Minutes. an IV, vendémiaire - an IV, brumaire, vendémiaire an IV (23 septembre 1795) - brumaire an IV (21 novembre 1795); MC/ET/XVIII/953
    Informations complémentaires:
  - Minutes. an IV, frimaire, frimaire an IV (22 novembre 1795) - frimaire an IV (21 décembre 1795); MC/ET/XVIII/954
  - Minutes. an IV, nivôse - an IV, ventôse, nivôse an IV (22 décembre 1795) - ventôse an IV (20 mars 1796); MC/ET/XVIII/955
  - Minutes. an IV, germinal - an IV, prairial, germinal an IV (21 mars 1796) - prairial an IV (18 juin 1796); MC/ET/XVIII/956
    - Inventaire après décès de François Gaspard Philippe Petit du Petival, dont la prisée de la bibliothèque, à la requête de Marguerite Donat de Saint-Coux, son épouse, demeurant 1 quai Voltaire., 13 mai 1796; MC/ET/XVIII/956
      Fichier Bibliothèques XVIe-XVIIIe siècles, par Claire Béchu, Marie-Antoinette Fleury, Madeleine Jurgens, Xenia Pamfilova, 1953-1996 (fichier papier entièrement dématérialisé; voir contexte dans le Plan d’orientation général - Notaires de Paris, guides thématiques du Minutier).
      ou
      Fichier dit 'général' XVIIe-XVIIIe siècles, par le personnel du Minutier, 1954-1999 ( fichier papier entièrement dématérialisé; voir contexte dans le Plan d’orientation général - Notaires de Paris, guides thématiques du Minutier).
      Date de création de la notice: 2010
      Date de révision: 2011, 2012, 2017 (Marie-Françoise Limon-Bonnet)
      inventaire après décès; Petit-Dupetitval, François Gaspard Philippe
  - Minutes. an IV, messidor - an IV, fructidor, messidor an IV (19 juin 1796) - fructidor an IV (20 septembre 1796); MC/ET/XVIII/957
  - Minutes. an V, vendémiaire - an V, ventôse, vendémiaire an V (22 septembre 1796) - ventôse an V (20 mars 1797); MC/ET/XVIII/958
  - Minutes. an V, germinal - an V, prairial, germinal an V (21 mars 1797) - prairial an V (18 juin 1797); MC/ET/XVIII/959
  - Minutes. an V, messidor - an V, fructidor, messidor an V (19 juin 1797) - fructidor an V (20 septembre 1797); MC/ET/XVIII/960
  - Minutes. an VI, vendémiaire - an VI, frimaire, vendémiaire an VI (22 septembre 1797) - frimaire an VI (20 décembre 1797); MC/ET/XVIII/961
    Attention: certains actes ont été constatés manquants
    - Pièces concernant la famille Duvidal de Montpensier, 5-9 brumaire an VI (26 octobre - 30 octobre 1797)
      Attention: l'original de l'acte est manquant.
      Actes signalés par les lecteurs et correspondants du Minutier central des notaires de Paris, 2000-2011 (base de données migrée: voir contexte dans le Plan d’orientation général - Notaires de Paris, guides thématiques du Minutier).
      Date de création de la notice: 2006
      quittance; Duvidal de Montpensier (famille)
  - Minutes. an VI, nivôse - an VI, ventôse, nivôse an VI (21 décembre 1797) - ventôse an VI (20 mars 1798); MC/ET/XVIII/962
    - Révocation de procuration concernant la famille Duvidal de Montpensier., 29 nivôse an VI (18 janvier 1798)
      renonciation; procuration; Duvidal de Montpensier (famille)
  - Minutes. an VI, germinal - an VI, prairial, germinal an VI (21 mars 1798) - prairial an VI (18 juin 1798); MC/ET/XVIII/963
  - Minutes. an VI, messidor - an VI, fructidor, messidor an VI (19 juin 1798) - fructidor an VI (20 septembre 1798); MC/ET/XVIII/964
  - Minutes. an VII, vendémiaire - an VII, brumaire, vendémiaire an VII (22 septembre 1798) - brumaire an VII (20 novembre 1798); MC/ET/XVIII/965
    - Vente à Caroline Vanhove, épouse Petit, d'un terrain à Brunoy (Val-de-Marne)., 27 vendémiaire an VII (18 octobre 1798); MC/ET/XVIII/965
      Date de révision: 2018 (Marie-Françoise Limon-Bonnet)
      acte de vente; Petit (M.); Vanhove, Caroline
  - Minutes. an VII, frimaire - an VII, nivôse, frimaire an VII (21 novembre 1798) - nivôse an VII (19 janvier 1799); MC/ET/XVIII/966
  - Minutes. an VII, pluviose - an VII, ventôse, pluviose an VII (20 janvier 1799) - ventôse an VII (20 mars 1799); MC/ET/XVIII/967
  - Minutes. an VII, germinal - an VII, prairial, germinal an VII (21 mars 1799) - prairial an VII (18 juin 1799); MC/ET/XVIII/968
  - Minutes. an VII, messidor - an VII, fructidor, messidor an VII (19 juin 1799) - fructidor an VII (20 septembre 1799); MC/ET/XVIII/969
    - Déclaration par Simon Abucaya, juif algérien, chargé des affaires du dey d'Alger, en faveur de Jacob Cœn-Bacri. 21 messidor An VII., 12 juillet 1799; MC/ET/XVIII/969
      Étrangers en France, Français à l'étranger et aux colonies, XVIe-XIXe siècle (env. 1.000 actes), par le personnel du Minutier,1950-2000 (fichier papier entièrement dématérialisé; voir contexte dans le Plan d’orientation général - Notaires de Paris, guides thématiques du Minutier).
      Date de création de la notice: 2002
      déclaration; Algérie; Alger (Algérie); Abucaya, Simon; Bacri, Jacob-Cœn; Dey d'Alger
    - Dépôt de procès-verbal d'arpentage et de bornage d'une ferme à Lieusaint. 21 thermidor an VII., 8 août 1799; MC/ET/XVIII/969
      4 cartes en couleurs.
      Actes signalés par Thierry Boudignon, 2003-2012 (base de données migrée: voir contexte dans le Plan d’orientation général - Notaires de Paris, guides thématiques du Minutier).
      dépôt de pièces; procès-verbal; Lieusaint (Seine-et-Marne)
  - Minutes. an VIII, vendémiaire - an VIII, frimaire, vendémiaire an VIII (23 septembre 1799) - frimaire an VIII (21 décembre 1799); MC/ET/XVIII/970
  - Minutes. an VIII, nivôse - an VIII, ventôse, nivôse an VIII (22 décembre 1799) - ventôse an VIII (21 mars 1800); MC/ET/XVIII/971
  - Minutes. an VIII, germinal - an VIII, prairial, germinal an VIII (22 mars 1800) - prairial an VIII (19 juin 1800); MC/ET/XVIII/972
  - Minutes. an VIII, messidor - an VIII, fructidor, messidor an VIII (20 juin 1800) - fructidor an VIII (21 septembre 1800); MC/ET/XVIII/973
    Attention: acte(s) coté(s) en Réserve
    - Obligation par Jacob Cœn Bacri, négociant d'Alger, envers Michel Busnac, négociant d'Alger, de 363000 livres., 5 juillet 1800; MC/ET/XVIII/973
      obligation; Alger (Algérie); Cœn Bacri, Jacob; Busnac, Michel; négociant
    - Procuration donnée par Mehmet Smael, négociant sujet de l'empereur du Maroc, demeurant à Tituan, venu à Paris y réclamer une cargaison capturée par un corsaire français sur le vaisseau danois Christiana, Colbiousem, capitaine Bortique, sorti de Gibraltar pour Libourne en l'An VI, à Moyse Serror, négociant algérien de Mahon, pour réclamer la restitution du brigantin ragusois Saint-Véloce, capitaine Jean Balletin, sorti de Marseille avec une cargaison appartenant audit constituant pour aller la consigner à Tituan, à Sidi Hagi Mahmet Fedrica, négociant marocain, capturé en mer et mené à Mahon., 17 août 1800; MC/ET/XVIII/973
      Signature en Arabe.
      procuration; Mahon (Espagne); Gibraltar (Royaume-Uni); Livourne (Italie); Marseille (Bouches-du-Rhône); Maroc; Smael, Mehmet; Bortique; Serror, Moyse; Balletin, Jean; Hagi Mahmet Fedrica (Sidi); officier (armée)
    - Convention entre Louis Breguet, horloger, fondé de pouvoir d'Augustin Debétancourt, intendant de province à Madrid, et Jean Frédéric Rougemont, industriel, stipulant pour sa société de filature., 6 fructidor an VIII (24 août 1800); MC/RS//682
      En annexe un échantillon d'écheveau de file de coton.
      Cote originelle du document:
      MC/ET/XVIII/973
      Informations concernant le classement et la cotation du document:
      Acte coté en Réserve.
      Catalogue de la Réserve du Minutier central, 1984-1988 (dactylogramme entièrement dématérialisé; voir contexte dans le Plan d’orientation général - Notaires de Paris, guides thématiques du Minutier).
      Date de révision: 2011
      Notice et reproduction photographique partielle dans: 122 minutes d'histoire, actes des notaires de Paris, Paris, Archives nationales, Somogy, 2012, p.40-41.
      convention; Madrid (Espagne); Espagne; Breguet, Abraham Louis (1747-1823); Rougemont, Jean Frédéric; Bétancourt, Augustin de (1758-1824); horloger; chef d'entreprise
  - Minutes. an IX, vendémiaire - an IX, frimaire, vendémiaire an IX (23 septembre 1800) - frimaire an IX (21 décembre 1800); MC/ET/XVIII/974
  - Minutes. an IX, nivôse - an IX, pluviose, nivôse an IX (22 décembre 1800) - pluviose an IX (21 février 1801); MC/ET/XVIII/975
  - Minutes. an IX, ventôse - an IX, germinal, ventôse an IX (22 février 1801) - germinal an IX (21 avril 1801); MC/ET/XVIII/976
  - Minutes. an IX, floréal - an IX, prairial, floréal an IX (22 avril 1801) - prairial an IX (19 juin 1801); MC/ET/XVIII/977
  - Minutes. an IX, messidor - an IX, fructidor, messidor an IX (20 juin 1801) - fructidor an IX (21 septembre 1801); MC/ET/XVIII/978
  - Minutes. an X, vendémiaire - an X, brumaire, vendémiaire an X (23 septembre 1801) - brumaire an X (21 novembre 1801); MC/ET/XVIII/979
  - Minutes. an X, frimaire - an X, nivôse, frimaire an X (22 novembre 1801) - nivôse an X (20 janvier 1802); MC/ET/XVIII/980
  - Minutes. an X, pluviose, pluviose an X (21 janvier 1802) - pluviose an X (20 février 1802); MC/ET/XVIII/981
  - Minutes. an X, ventôse, ventôse an X (21 février 1802) - ventôse an X (19 mars 1802); MC/ET/XVIII/982
    - Testament authentique de Marie Anne Avoie Martin, veuve de Dominique Séraphin François, dicté à Me Jean Louis Gauldrée-Boilleau., 29 ventôse an IX (20 mars 1801); MC/ET/XVIII/982
      De l'image fixe à l'image animée (1820-1910), documents du Minutier central des notaires de Paris relatifs à l'histoire des photographes et de la photographie, par Marc Durand, Paris, Archives nationales, 2015, notice n° 1982 (version dématérialisée de l'instrument de recherche, les notices biographiques et compléments de descriptions d'actes ne se trouvent que sur la version papier de l'ouvrage, voir contexte dans le Plan d’orientation général - Notaires de Paris, guides thématiques du Minutier).
      François, Séraphin Dominique; Martin, Marie Anne Avoye; Gauldrée-Boilleau, Jean Louis
  - Minutes. an X, germinal - an X, floréal, germinal an X (20 mars 1802) - floréal an X (20 mai 1802); MC/ET/XVIII/983
  - Minutes. an X, prairial - an X, messidor, prairial an X (21 mai 1802) - messidor an X (19 juillet 1802); MC/ET/XVIII/984
    - Contrat de mariage sous le régime de la communauté de biens entre François Joseph Talma, artiste du Théâtre français, lui-même divorcé de Louise Sophie Carreau, et Caroline Vanhove, artiste du Théâtre français, divorcée de Louis Sébastien Olympe Petit, chacun demeurant 14 quai Voltaire., 4 messidor an X (23 juin 1802); MC/RS//1273
      MC/ET/XVIII/984
      Actes signalés par le personnel du Minutier central des notaires de Paris, 2002-2011 (base de données migrée: voir contexte dans le Plan d’orientation général - Notaires de Paris, guides thématiques du Minutier).
      Date de création de la notice: 2008
      Date de révision: 2011, 2017 (Marie-Françoise Limon-Bonnet)
      contrat de mariage; Voltaire (quai); Talma, François Joseph (1763-1826); Carreau, Louise Sophie; Vanhove, Caroline (1771-1860); Petit, Louis Sébastien Olympe; acteur
  - Minutes. an X, thermidor, thermidor an X (20 juillet 1802) - thermidor an X (18 août 1802); MC/ET/XVIII/985
  - Minutes. an X, fructidor, fructidor an X (19 août 1802) - fructidor an X (21 septembre 1802); MC/ET/XVIII/986
  - Minutes. an XI, vendémiaire, vendémiaire an XI (23 septembre 1802) - vendémiaire an XI (22 octobre 1802); MC/ET/XVIII/987
    - Contrat de mariage entre Ferriol Bonnemaison, peintre d'histoire, demeurant rue des Capucines, et Marie Françoise Marcoux, demeurant 37, rue du Mail, en présence de Jean-Baptiste et Sébastien Erard, frères, facteurs de pianos, oncles de la future épouse., 12 vendémiaire an XII (5 octobre 1803); MC/ET/XVIII/987
      Fichier dit 'général' XIXe siècle (1147 actes), par Claire Béchu et Guillaume Nahon, 1988-1999. (fichier papier entièrement dématérialisé; voir contexte dans le Plan d’orientation général - Notaires de Paris, guides thématiques du Minutier).
      contrat de mariage; Mail (rue du); Bonnemaison, Ferriol; Marcoux, Marie-Françoise; Erard, Jean-Baptiste, Erard, Sébastien; peintre
  - Minutes. an XI, brumaire - an XI, frimaire, brumaire an XI (23 octobre 1802) - frimaire an XI (21 décembre 1802); MC/ET/XVIII/988
  - Minutes. an XI, nivôse, nivôse an XI (22 décembre 1802) - nivôse an XI (20 janvier 1803); MC/ET/XVIII/989
  - Minutes. an XI, pluviose - an XI, ventôse, pluviose an XI (21 janvier 1803) - ventôse an XI (21 mars 1803); MC/ET/XVIII/990
    - Dépôt de pièces concernant Gaspard Allezon, rentier, décédé à Couzon-au-Mont-d'Or (Rhône), le 6 brumaire an X [28 octobre 1801]. 2 pluviose an XI., 22 janvier 1803; MC/ET/XVIII/990
      Base Miriad 2 des inventaires après décès, 1801-1850, par Thierry Boudignon, avec le concours de Marie-France Nivet et du personnel du Minutier central, 1995-2012 (base de données migrée: voir contexte dans le Plan d’orientation général - Notaires de Paris, guides thématiques du Minutier).
      dépôt de pièces; Couzon-au-Mont-d'Or (Rhône); Allezon, Gaspard
    - Vente d'un fonds de verrerie à Nevers (Nièvre) par Catherine Louvel épouse de Louis Marie Marion Brillantais, négociant à Jean-Baptiste Chauvet, administrateur des forêts nationales., 6 pluviose an XI (26 janvier 1803); MC/ET/XVIII/990
      acte de vente; Nevers (Nièvre); Brillantais, Louis Marie Marion; Chauvet, Jean-Baptiste; Louvel, Catherine; administrateur de société; négociant
    - Inventaire après décès de Marguerite Julite Buron, veuve de Jacques François Desmaisonse, 461, rue de la Perle, décédée le 28 nivôse an XI [18 janvier 1803]., 11 pluviose an XI (31 janvier 1803); MC/ET/XVIII/990
      inventaire après décès; Perle (rue de la); Desmaisons, Jacques-François; Buron, Marguerite-Julite
    - Mainlevée par Marie Silhol veuve de Pierre Sevene, Louis Sevene, Jean Auguste Sevene et Jacques Edouard Sevene, banquiers, et Etienne François Kellermann, général de division, sur Charles Berenger, ancien militaire, et Marie Thérèse Legendre Villemarieu, son épouse., 12 pluviose an XI (1er février 1803); MC/ET/XVIII/990
      mainlevée; Bérenger, Charles; Kellermann, François Etienne (1770-1835); Legendre-Villemarieu, Marie Thérèse; Sevène, Jacques Edouard (1762-1822); Sevène, Jean Auguste (1760-184.?); Sevène, Louis; Sevène, Pierre; Silhol, Marie; banquier; officier général; militaire
    - Dépôt de lettres de dissolution de la société Dollfus, père, fils, Sandoz et Cie et de la société J. Jacques Dollfus, père., 13 pluviose an XI (2 février 1803); MC/ET/XVIII/990
      dépôt de pièces; liquidation; Dollfus, Jean Jacques
    - Quittance par les héritiers de Pierre Louis Casimir Duquesnoy, demeurant rue de la Loi, décédé le 28 vendémiaire an XI [20 octobre 1802]., 20 pluviose an XI (9 février 1803); MC/ET/XVIII/990
      7 brumaire an XI [29 octobre 1802], inventaire après décès, Me Boileau, étude XVIII.
      quittance; inventaire après décès; Loi (rue de la); Duquesnoy, Pierre-Louis-Casimir
    - Notoriété après décès de Louis Alexandre Lheureux, demeurant 685, rue du Sépulcre. décédé le 6 pluviôse an XI [26 janvier 1803]. Marie-Charlotte Houmery, son épouse, décédée., 21 pluviose an XI (10 février 1803); MC/ET/XVIII/990
      notoriété; Saint-Sépulcre (rue du); Lheureux, Louis-Alexandre; Houmery, Marie-Charlotte
    - Echange d'une maison appelée l'hôtel des fermes, rue de Grenelle et rue du Bouloi, d'une autre maison appelée l'hôtel du roulage, rue du Bouloi, etc., contre le château de Drancy, entre Eustache Antoine Richard Behague, propriétaire à Drancy, et Antoinette Isabelle Josèphe Levasseur, son épouse divorcée., 24 pluviose an XI (13 février 1803); MC/ET/XVIII/990
      échange; Drancy (Seine-Saint-Denis); Bouloi (rue du); Grenelle (rue de); Grenelle-Saint-Honoré (rue de); Roulage (hôtel du); Béhague, Eustache Antoine Richard de (1757-1821); Levasseur, Antoinette Isabelle Josèphe
    - Renonciation à succession par Marguerite Jacot Parot, veuve de Nicolas Delaitre, à Roissy., 28 pluviose an XI (17 février 1803); MC/ET/XVIII/990
      renonciation; Roissy-en-France (Val-d'Oise); Delaitre, Nicolas; Parot, Marguerite-Jacot
    - Inventaire après décès de Louis Elie Lelièvre, demeurant 607, rue Helvétius. décédé le 14 nivôse an XI [4 janvier 1803]., 29 pluviose an XI (18 février 1803); MC/ET/XVIII/990
      microscope, laboratoire, livres
      inventaire après décès; Helvétius (rue); Lelièvre, Louis-Elie
    - Dépôt de société et état de situation de MM. Sevene frères, banquiers., 6 ventôse an XI (25 février 1803); MC/ET/XVIII/990
      dépôt de pièces; acte de société; Sevène (M.); banquier
    - Bail du théâtre dit Montansier, dans le palais du Tribunat par Honoré Bourdon Noeuville et Marguerite Brunet Montansier, son épouse, à Antoine Nerly dit Caesar, Anthelme Cretu et Pierre Amiel., 10 ventôse an XI (1er mars 1803); MC/ET/XVIII/990
      bail; Palais Royal; Amiel, Pierre; Bourdon de Neuville, Honoré (17..-18..); Brunet de Montansier, Marguerite (1730-1820); Cretu, Anthelme; Nerly dit César, Antoine
    - Inventaire après décès de Joseph André, 4, rue du Gros-Chenêt, ancien négociant, décédé le 23 frimaire an XI [14 décembre 1802], 10 ventôse an XI (1er mars 1803); MC/ET/XVIII/990
      livres
      inventaire après décès; Gros-Chenet (rue du); André, Joseph; négociant
    - Notoriété sur le décès d'André Nicolas Catelin, curé à Thorigny (Seine-et-Marne), décédé le 24 thermidor an IX [12 août 1801]., 14 ventôse an XI (5 mars 1803); MC/ET/XVIII/990
      Cf. 13 germinal an X [3 avril 1802], inventaire après décès, Me Millard à Couloumiers (Seine-et-Marne)
      notoriété; inventaire après décès; Thorigny-sur-Marne (Seine-et-Marne); Catelin, André-Nicolas; curé
    - Dépôt de pièces de Jean Elie Valeton, inhumé le 30 octobre 1802 à Amsterdam (Pays-Bas) par Madeleine Marie Deloches, son épouse., 21 ventôse an XI (12 mars 1803); MC/ET/XVIII/990
      dépôt de pièces; Amsterdam (Pays-Bas); Valeton, Jean-Elie; Deloches, Madeleine-Marie
    - Dépôt de pièces Georges Benoît Honnete, rentier, demeurant à Art-sur-Meurthe (Meurthe-et-Moselle), décédé le 11 thermidor an III [29 juillet 1795], par Marie Catherine Badel, sa veuve., 21 ventôse an XI (12 mars 1803); MC/ET/XVIII/990
      dépôt de pièces; Art-sur-Meurthe (Meurthe-et-Moselle); Honnete, Georges-Benoît; Badel, Marie-Catherine
    - Inventaire après décès de Charles Dargassier, demeurant 263, rue Montmartre, décédé le 11 pluviôse an XI [31 janvier 1803]., 23 ventôse an XI (14 mars 1803); MC/ET/XVIII/990
      inventaire après décès; Montmartre (rue); Dargassier, Charles
    - Inventaire après décès de Germain Auguste Seilliere, demeurant 530 rue des Moulins. décédé le 14 ventôse an XI [5 mars 1803]., 25 ventôse an XI (16 mars 1803); MC/ET/XVIII/990
      24 ventôse an XI [15 mars 1803], ventes du château de Liancourt (Oise) et de la ferme d'Ivry-le-Temple (Oise), ET/XVIII/990
      inventaire après décès; Ivry-le-Temple (Oise); Liancourt (Oise); Moulins (rue des); Seilliere, Germain-Auguste
    - Dépôt de pièce concernant Claude ou Claudine Boin, décédée à Livourne, originaire de Lyon, fille de Guy Boin, décédée à 56 ans le 16 septembre 1801., 27 ventôse an XI (18 mars 1803); MC/ET/XVIII/990
      dépôt de pièces; Livourne (Italie); Lyon (Rhône); Boin, Claude; Boin, Guy; Boin, Claudine
  - Minutes. an XI, germinal, germinal an XI (22 mars 1803) - germinal an XI (20 avril 1803); MC/ET/XVIII/991
  - Minutes. an XI, floréal, floréal an XI (21 avril 1803) - floréal an XI (20 mai 1803); MC/ET/XVIII/992
  - Minutes. an XI, prairial - an XI, messidor, prairial an XI (21 mai 1803) - messidor an XI (19 juillet 1803); MC/ET/XVIII/993
  - Minutes. an XI, thermidor - an XI, fructidor, thermidor an XI (20 juillet 1803) - fructidor an XI (21 septembre 1803); MC/ET/XVIII/994
  - Minutes. an XII, vendémiaire - an XII, brumaire, vendémiaire an XII (24 septembre 1803) - brumaire an XII (22 novembre 1803); MC/ET/XVIII/995
    - Vente par Adolphe Louis Ribbing-Fredericson, demeurant à Brunoy, à François Joseph Talma, artiste du Théâtre français de la République, et Caroline Vanhove, son épouse, demeurant quai Voltaire n° 14, d'une maison et terres à Brunoy, moyennant 39 506 F. 25 cts ou 40 000 livres tournois. 19 vendémiaire an III (10 octobre 1794)., MC/ET/XVIII/995
      Théâtre XVIIIe siècle (395 actes), par Valérie Brousselle, Guillaume Nahon, Xenia Pamfilova, v. 1960-2000 (fichier papier entièrement dématérialisé; voir contexte dans le Plan d’orientation général - Notaires de Paris, guides thématiques du Minutier).
      Date de création de la notice: 2003
      Date de révision: 2010,2017 (Marie-Françoise Limon-Bonnet)
      acte de vente; Brunoy (Essonne); Ribbing-Fredericson, Adolphe Louis; Talma, François Joseph (1763-1826); Vanhor, Caroline; acteur
    - Vente par Claude Nettemend à Jean-Baptiste Lefebvre de Saint-Maur, notaire, du château de Breuil, situé à Voinsles (Seine-et-Marne)., 22 octobre 1803; MC/ET/XVIII/995